【裁判字號】    97,易,705
【裁判日期】    970924
【裁判案由】    毒品危害防制條例
【裁判全文】
臺灣臺北地方法院刑事判決               97年度易字第705號
公  訴  人  臺灣臺北地方法院檢察署檢察官
被      告  甲○○
上列被告因毒品危害防制條例案件，經檢察官提起公訴（96年度
毒偵字第3692號），判決如下：
    主  文
甲○○施用第二級毒品，累犯，處有期徒刑肆月，如易科罰金，
以新臺幣壹仟元折算壹日。扣案第二級毒品甲基安非他命貳包（
合計原淨重一點五一公克，各取零點零一公克鑑驗，驗餘合計淨
重一點四九公克）均沒收銷燬之，外包裝袋貳個（合計重零點四
二公克）及吸食器壹組均沒收。
    事  實
一、甲○○曾因於民國93年11月間施用第二級毒品安非他命案件
    ，經本院以93年度毒聲字第670號裁定送觀察、勒戒後，因
    認無繼續施用毒品之傾向，於93年12月21日執行完畢並釋放
    出所，並經臺灣臺北地方法院檢察署檢察官於同年月23日以
    93 年度毒偵字第1475號處分不起訴確定。甲○○另因於93
    年3 月犯妨害風化案件，經本院以96年度訴緝字第85號刑事
    判決判處有期徒刑4月確定，甫於96年11月13日易科罰金執
    行完畢。
二、詎甲○○仍不知悔悟，復於96年11月19日下午5 時許，將車
    牌號碼6229-RG 號自用小客車停放在臺北市○○區○○街、
    民族西路交岔路口之中山足球場附近路邊，在車上，將第二
    級毒品甲基安非他命結晶體置於自製吸食器上，以打火機點
    火燒烤吸食器而吸食煙霧之方式，施用第二級毒品甲基安非
    他命1 次。嗣甲○○於同日晚間8 時5 分許，駕駛該車行經
    臺北市中山區○○○路○ 段65巷2 弄19號前時，為警盤查，
    並在車內扣得第二級毒品甲基安非他命2 包（合計原淨重1.
    51公克，各取0.01公克鑑驗，驗餘合計淨重1.49公克，外包
    裝袋合計重0.42公克）及吸食器1 組，始發覺上情。
三、案經臺北市政府警察局中山分局移請臺灣臺北地方法院檢察
    署檢察官偵查起訴。
    理  由
一、認定事實所憑之證據及理由：
  (一)前開犯罪事實，業據被告於警詢、偵訊及本院審理中坦承不
    諱（見96年度毒偵字第3692號卷第10、38頁、本院卷第87、
    101 頁），被告為警查獲後所採集之尿液，經以氣相層析質
    譜儀檢驗結果，均呈甲基安非他命、安非他命陽性反應，此
    有臺灣尖端先進生技醫藥股份有限公司濫用藥物檢驗報告1
    份附卷可按（見96年度毒偵字第3692號卷第51頁），又被告
    於96年11月17日為警查獲時所扣得之結晶體2 包（合計原淨
    重1.51公克，各取0.01公克鑑驗，驗餘合計淨重1.49公克，
    外包裝袋合計重0.42公克），經以氣相層析質儀分析法檢驗
    結果，確含第二級毒品甲基安非他命、安非他命成分，有臺
    北市政府警察局鑑驗通知書1 份在卷足憑（見96年度毒偵字
    第3692號卷第46頁），復有該2 包結晶體及吸食器1 組扣案
    可佐（見96年度毒偵字第3692號卷第12至15頁、第22至23頁
    ）。再按安非他命經口服投與後，約70％於20小時內自尿中
    排出，約90％於96小時內自尿中排出，如僅憑尿液中呈安非
    他命陽性反應，並無法確實推算吸食時間距採集時間之長短
    ，惟依上述資料推斷，最長可能不會超過4 日，有行政院衛
    生署藥物食品檢驗局81藥檢壹字第001156號函可憑。是被告
    自白於為警查獲當天下午5 時有吸食第二級毒品甲基安非他
    命之行為，與事實相符，又有上開各項證據佐證，可以採信
    。
  (二)再查被告曾因於93年11月間施用第二級毒品安非他命案件，
    經本院以93年度毒聲字第670 號裁定送觀察、勒戒後，因認
    無繼續施用毒品之傾向，於93年12月21日執行完畢並釋放出
    所，並經臺灣臺北地方法院檢察署檢察官於同年月23日以93
    年度毒偵字第1475號處分不起訴確定等情，有臺灣高等法院
    被告前案紀錄表附卷可參（見本院卷第103 至108 頁），是
    被告於前次觀察、勒戒執行完畢釋放後5 年內再犯本件施用
    毒品之罪，無庸再送觀察勒戒或強制戒治，應逕科以刑罰。
  (三)綜上，本案事證明確，被告施用第二級毒品之犯行，應堪認
    定，應依法論罪科刑。
二、論罪科刑之依據：
  (一)核被告所為，係犯毒品危害防制條例第10條第2 項施用第二
    級毒品甲基安非他命罪。其持有第二級毒品之低度行為為施
    用毒品之高度行為所吸收，不另論罪。查被告因於93年3 月
    間犯妨害風化案件，經本院以96年度訴緝字第85號刑事判決
    判處有期徒刑4 月確定，甫於96年11月13日易科罰金執行完
    畢等情，亦有臺灣高等法院被告前案紀錄表在卷足徵（見本
    院卷第103 至108 頁），是被告於前次徒刑之執行完畢後，
    5 年以內故意再犯本件有期徒刑以上之罪，為累犯，應依法
    加重其刑。
  (二)爰審酌：(1)被告曾因施用毒品而觸法，經觀察勒戒執行完畢
    後，仍不知戒除毒癮；(2)且施用毒品非但戕害身心，亦可能
    因此危害社會秩序；(3)本案經檢察官起訴後，被告經本院傳
    喚、拘提均未到庭，經本院發佈通緝，始緝獲到案，被告顯
    係逃逸，犯罪後態度不佳；(4)惟念被告始終坦承犯行，庭訊
    時態度尚可等一切情狀，量處如主文所示之刑，並諭知易科
    罰金之折算標準，以示懲儆。
  (三)末查，扣案結晶體2 包（合計原淨重1.51公克，各取0.01公
    克鑑驗，驗餘合計淨重1.49公克），確含毒品危害防制條例
    第2 條第2 項第2 款所定第二級毒品甲基安非他命、安非他
    命成分，業如前述，爰依毒品危害防制條例第18條第1 項前
    段之規定，沒收銷燬之。至前開毒品之外包裝袋2 個（合計
    重0.42公克）及吸食器1 組，為被告所有，供保存、施用毒
    品犯罪所用之物，亦據被告供明在卷（見96年度毒偵字第36
    92號卷第9 頁），爰依刑法第38條第1 項第2 款規定，併予
    宣告沒收之。
據上論斷，應依刑事訴訟法第284 條之1 第1 項、第299 條第1
項前段，毒品危害防制條例第10條第2 項、第18條第1 項前段，
刑法第11條前段、第47條第1 項、第41條第1 項前段、38條第1
項第2 款，判決如主文。
本案經檢察官簡逸薇到庭執行職務。
中    華    民    國    97    年    9     月    24    日
                  刑事第六庭  法  官  林晏如
上正本證明與原本無異。
如不服本判決，應於判決送達後10日內向本院提出上訴狀 (應抄
附繕本)。
                              書記官  楊盈茹
中    華    民    國    97    年    9     月    25    日
附錄本案論罪科刑法條全文：
毒品危害防制條例第10條
施用第一級毒品者，處 6 月以上 5 年以下有期徒刑。
施用第二級毒品者，處3 年以下有期徒刑。


司法院資訊處製作；財團法人民間司法改革基金會備份。
